【裁判字號】    95,易,501
【裁判日期】    951012
【裁判案由】    賭博等
【裁判全文】
臺灣桃園地方法院刑事判決               95年度易字第501號
公  訴  人  臺灣桃園地方法院檢察署檢察官
被      告  甲○○
                    3樓
            乙○○
                    號
            丙○○
                    8之2號
共      同
選任辯護人  韓邦財律師
            張育祺律師
上列被告因賭博等案件，經檢察官提起公訴（94年度偵字第1907
9 號），被告於本院準備程序進行中，就被訴事實為有罪之陳述
，經告知簡式審判程序之旨，聽取被告及公訴人之意見後，本院
裁定由受命法官獨任依簡式審判程序審理，公訴人復聲請改依協
商程序而為判決，本院判決如下：
    主    文
甲○○共同違反未依電子遊戲場業管理條例規定辦理營利事業登
記者，不得經營電子遊戲場業之規定，處有期徒刑陸月，如易科
罰金，以新臺幣壹仟元折算壹日。扣案之賭博性電子遊戲機具「
金如意品販賣機」陸臺（含ＩＣ板陸塊）、「大精彩禮品販賣機
」壹臺（含ＩＣ板壹塊）、「動物奇觀二代」貳臺（含ＩＣ板貳
塊）、「財神機臺」貳臺（含ＩＣ板貳塊）、「ＫＫ猩禮品販賣
機（七ＰＫ撲克牌畫面）」貳拾伍臺（含ＩＣ板貳拾伍塊）、監
視鏡頭陸個、監視螢幕壹臺、開分鑰匙貳支、機臺報表拾玖張、
會員名冊壹本、員工打卡鐘（卡片）張、客人消費卡片拾柒張
、紀錄表貳張、七ＰＫ發牌紀錄表陸張、客人把玩簽名表壹張、
賭資拾壹萬柒仟柒佰壹拾元均沒收。
乙○○共同違反未依電子遊戲場業管理條例規定辦理營利事業登
記者，不得經營電子遊戲場業之規定，累犯，處有期徒刑伍月，
如易科罰金，以新臺幣壹仟元折算壹日。
丙○○共同違反未依電子遊戲場業管理條例規定辦理營利事業登
記者，不得經營電子遊戲場業之規定，累犯，處有期徒刑伍月，
如易科罰金，以新臺幣壹仟元折算壹日。
    事實及理由
一、本件犯罪事實及證據，均引用檢察官起訴書之記載（如附件
    起訴書），另更正（一）犯罪事實：甲○○基於賭博之概括
    犯意，明知經營電子遊戲場業應向主管機關桃園縣政府辦理
    營利事業登記，未經辦理不得經營，竟未辦理營利事業登記
    ，自九十三年十二月十六日起，在桃園縣中壢市○○街五十
    八號公眾得出入之場所經營「八品遊樂場」，藉擺設電動賭
    博機具「金如意品販賣機」六臺（含ＩＣ板六塊）、「大精
    彩禮品販賣機」一臺（含ＩＣ板一塊）、「動物奇觀二代」
    二臺（含ＩＣ板二塊）、「財神機臺」二臺（含ＩＣ板二塊
    ）、「ＫＫ猩禮品販賣機（七ＰＫ撲克牌畫面）」二十五臺
    （含ＩＣ板二十五塊）之方式，連續與不特定人賭博財物。
    （二）扣案物品：扣得新臺幣（下同）十二萬六千一百一十
    元（除自丙○○身上扣得之一千四百元為丙○○所有、扣得
    之七千元為員警蔡榮峻所有外，其餘十一萬七千七百一十元
    均為在賭臺或兌換籌碼處扣得之財物）。
二、證據：
（一）被告汪怡民、乙○○、丙○○於本院審理中之自白。
（二）證人黃建文、柯景文於警詢及偵查中之證述。
（三）扣案之賭博性電子遊戲機具「金如意品販賣機」六臺（含
      ＩＣ板六塊）、「大精彩禮品販賣機」一臺（含ＩＣ板一
      塊）、「動物奇觀二代」二臺（含ＩＣ板二塊）、「財神
      機臺」二臺（含ＩＣ板二塊）、「ＫＫ猩禮品販賣機（七
      ＰＫ撲克牌畫面）」二十五臺（含ＩＣ板二十五塊）。
（四）扣案之監視鏡頭六個、監視螢幕一臺、開分鑰匙二支、機
      臺報表十九張、會員名冊一本、員工打卡鐘（卡片）三張
      、客人消費卡片十七張、紀錄表二張、七ＰＫ發牌紀錄表
      六張、客人把玩簽名表一張、賭資十一萬七千七百一十元
      。
（五）證人蔡榮峻之證述及職務報告一紙、現場檢查紀錄一份、
      桃園縣政府桃商登字第０九三一六三七二號營利事業登記
      證影本一份、現場照片五十八張。桃園縣政府九十四年十
      一月八日府商輔字第０九四０三一三０七八號函、經濟部
      九十年十一月十二日經商字第０九００九０一四六九０號
      、九十二年一月十三日經商字第０九二０二００九一五０
      號、九十二年十月六日經商字第０九二０二二一二六三０
      號、九十三年六月八日經商字第０九三０二０八九二二０
      號函各一份。
（六）臺灣高等法院被告前案紀錄表三份。
三、本件經檢察官與被告汪怡民、乙○○、丙○○於審判外達成
    協商之合意，且被告汪怡民、乙○○、丙○○已認罪，其合
    意內容如主文所示。經查，上開協商合意並無刑事訴訟法第
    四百五十五條之四第一項所列情形之一，且檢察官聲請改依
    協商程序而為判決，本院爰不經言詞辯論，於協商合意範圍
    內為協商判決。
四、沒收：扣案之賭博性電子遊戲機具「金如意品販賣機」六臺
    （含ＩＣ板六塊）、「大精彩禮品販賣機」一臺（含ＩＣ板
    一塊）、「動物奇觀二代」二臺（含ＩＣ板二塊）、「財神
    機臺」二臺（含ＩＣ板二塊）、「ＫＫ猩禮品販賣機（七Ｐ
    Ｋ撲克牌畫面）」二十五臺（含ＩＣ板二十五塊）均為當場
    賭博之器具；扣案之十一萬七千七百一十元為在賭臺或兌換
    籌碼處之財物，爰均依刑法第二百六十六條第二項規定宣告
    沒收。至扣案之監視鏡頭六個、監視螢幕一臺、開分鑰匙二
    支、機臺報表十九張、會員名冊一本、員工打卡鐘（卡片）
    三張、客人消費卡片十七張、紀錄表二張、七ＰＫ發牌紀錄
    表六張、客人把玩簽名表一張，均係「八品遊樂場」負責人
    甲○○所有，供其與被告乙○○、丙○○共犯前揭犯行所用
    之物，此有桃園縣政府桃商登字第０九三一六三七二號營利
    事業登記證影本一紙在卷可佐，爰依修正前刑法第三十八條
    第一項第二款規定宣告沒收。
五、適用之法條：刑事訴訟法第四百五十五條之二第一項、第四
    百五十五條之四第二項、第四百五十五條之八、第四百五十
    四條第一項、第二項，電子遊戲場業管理條例第二十二條、
    第十五條，修正後刑法第二條第一項、第十一條前段、第二
    十八條、第二百六十六條第一項前段、第二項、第四十七條
    、第四十一條第一項、第五十五條、第三十八條第一項第二
    款，刑法施行法第一條之一。
六、協商判決除有刑事訴訟法第四百五十五條之四第一項第一款
    於本訊問程序終結前，被告撤銷協商合意或檢察官撤回協商
    聲請者；第二款被告協商之意思非出於自由意志者；第四款
    被告所犯之罪非第四百五十五條之二第一項所定得以聲請協
    商判決者；第六款被告有其他較重之裁判上一罪之犯罪事實
    者；第七款法院認應諭知免刑或免訴、不受理者情形之一，
    及違反同條第二項「法院應於協商合意範圍內為判決；法院
    為協商判決所科之刑，以宣告緩刑或二年以下有期徒刑、拘
    役或罰金為限」之規定者外，不得上訴。
七、如有前項得上訴之情形，得自收受判決之日起十日內，向本
    院提出上訴書狀，上訴於第二審法院。
本案經檢察官薛植和到庭執行職務。
中    華    民    國    95    年    10    月    12    日
                  刑事第二庭    法  官  林蕙芳
以上正本證明與原本無異。
                                書記官  李佩玲
中    華    民    國    95    年    10    月    30    日
附錄論罪科刑依據之法條：
電子遊戲場業管理條例第22條
違反第 15 條規定者，處行為人 1 年以下有期徒刑、拘役或科或
併科新台幣 50 萬元以上 250 萬元以下罰金。
中華民國刑法第266條（普通賭博罪與沒收物）
在公共場所或公眾得出入之場所賭博財物者，處 1 千元以下罰金
。但以供人暫時娛樂之物為賭者，不在此限。
當場賭博之器具與在賭檯或兌換籌碼處之財物，不問屬於犯人與
否，沒收之。


司法院資訊處製作；財團法人民間司法改革基金會備份。
